---
title: "groupby"
author: "xiaodi"
date: "2018年12月2日"
output: word_document
---

```{r setup, include=FALSE}
knitr::opts_chunk$set(echo = TRUE)
options(digits = 2)
```

```{r, include=FALSE, warning=FALSE}
library(dplyr)
library(readr)
library(ggplot2)
library(readr)
library(knitr)
library(purrr)
library(tidyr)
paper_search <- read_csv("groupbydata.csv")
# 体重身高有异常值手动修改
Data <- paper_search %>% 
  filter(CysC < 50,
         CRE > 2 ) %>%
  # select(-c(id_index_1)) %>% 
  mutate(bmi = weight / (height ^ 2)) %>% 
  mutate(Y_CLASS = case_when(
    NBDBJGBZ >= 300            ~ "大量白蛋白尿组",
    NBDBJGBZ >= 30 & NBDBJGBZ < 300 ~ "微量白蛋白尿组",
    NBDBJGBZ <  30             ~ "正常白蛋白尿组",
    TRUE                  ~ "未知"
  )) %>% 
  # distinct(id_index, be_admission_time, .keep_all = TRUE) %>% 
  filter(Y_CLASS == "大量白蛋白尿组" | Y_CLASS == "微量白蛋白尿组") %>% 
  mutate(ageEffect = if_else(gender == '男', 1, 0.742)) %>% 
  mutate(GFR =  30849 * (CRE^(-1.154)) * (age^(-0.203)) * ageEffect) %>% 
  mutate(
    GFR_CLASS = case_when(
    GFR >= 90           ~ "正常",
    GFR >= 60 & GFR <90 ~ "轻度下降",
    GFR >= 30 & GFR <60 ~ "中度下降",
    GFR >= 15 & GFR <30 ~ "重度下降",
    GFR <15             ~ "肾衰竭",
    TRUE                ~ "未知"
  ),
    GFR_CLASS_ARR = case_when(
    GFR >= 90           ~ 1,
    GFR >= 60 & GFR <90 ~ 2,
    GFR >= 30 & GFR <60 ~ 3,
    GFR >= 15 & GFR <30 ~ 4,
    GFR <15             ~ 5,
    TRUE                ~ 0
  )
  )
```

## 第一组

```{r, echo=FALSE}

group11 <- Data %>%
  filter(GFR_CLASS != '正常') %>% 
  filter(
    is.na(TSH) != TRUE,
    is.na(T4) != TRUE,
    is.na(T3) != TRUE,
    is.na(FT4) != TRUE,
    is.na(FT3) != TRUE
         ) %>% 
  select(TSH, T4, T3, FT4, FT3, GFR_CLASS, GFR_CLASS_ARR)

groupby1num <- group11 %>% 
  group_by(GFR_CLASS, GFR_CLASS_ARR) %>% 
  summarise(num = n()) %>% 
  ungroup() %>% 
  arrange(GFR_CLASS_ARR) %>% 
  select(-GFR_CLASS_ARR)

  kable(groupby1num, caption = '各组人数分布')
```

```{r, echo=FALSE}

groupby1mean <- group11 %>% 
  group_by(GFR_CLASS, GFR_CLASS_ARR) %>% 
  summarise(
    TSH_mean = mean(TSH), 
    T4_mean = mean(T4), 
    T3_mean = mean(T3), 
    FT4_mean = mean(FT4), 
    FT3_mean = mean(FT3)
    
    ) %>% 
  ungroup() %>% 
  arrange(GFR_CLASS_ARR) %>% 
  select(-GFR_CLASS_ARR)

  kable(groupby1mean, caption = '各组指标均值')
```

TSH的均值 重度下降的10.7 是因为有两例病人TSH为100 是否考虑删除

```{r, include=FALSE}

TT.test <- function(DaTa, group1, group2, Col){
  Group1 <- DaTa %>% filter(GFR_CLASS == group1) %>% as.data.frame(.) %>% .[, quo_name(Col)]
  Group2 <- DaTa %>% filter(GFR_CLASS == group2) %>% as.data.frame(.) %>% .[, quo_name(Col)]
  data.frame(class1 = group1,
             class2 = group2,
             Col = Col,
             pvalue = wilcox.test(Group1, Group2)$p.value, 
             row.names = NULL)

}

Y_CLASS_name <- group11 %>% distinct( GFR_CLASS) %>% mutate(num = 1)
group12 <- Y_CLASS_name %>% 
  left_join(Y_CLASS_name,  by = c("num")) %>% 
  filter(GFR_CLASS.x != GFR_CLASS.y)
select_name <- tibble(name = c('TSH', 'T4', 'T3', 'FT4', 'FT3'), num=1)

index_combie1 <- group12 %>% left_join(select_name, by = c("num"))

newdata1 <- data.frame()
for (i in 1:nrow(index_combie1)) {
  TTTest <- TT.test(DaTa = group11, 
                  group1 = as.character(index_combie1[i, 'GFR_CLASS.x']), 
                  group2 = as.character(index_combie1[i, 'GFR_CLASS.y']), 
                  Col = as.character(index_combie1[i, 'name']))
  newdata1 <- rbind(newdata1, TTTest)
}
```


执行wilcoxon秩和检验（也称Mann-Whitney U检验）这样一种非参数检验 。t检验假设两个样本的数据集之间的差别符合正态分布（当两个样本集都符合正态分布时，t检验效果最佳）。我们数据不符合状态分布，就用wilcoxon秩和检验。后面标题沿用T检验。



```{r, echo=FALSE}

#TSH T.test
TSHdata <- newdata1 %>%
  filter(Col == 'TSH') %>% 
  mutate(class1 = as.character(class1),
         class2 = as.character(class2),
         pvalue = pvalue) %>%
  select(-Col) %>% 
  spread(class2, pvalue)
kable(TSHdata, caption = 'TSH 各组T检验', digits = 4)
```



```{r, echo=FALSE}

#T4 T.test
T4data <- newdata1 %>%
  filter(Col == 'T4') %>% 
  mutate(class1 = as.character(class1),
         class2 = as.character(class2),
         pvalue = pvalue) %>%
  select(-Col) %>% 
  spread(class2, pvalue)
kable(T4data, caption = 'T4 各组T检验', digits = 4)
```



```{r, echo=FALSE}

#T3 T.test
T3data <- newdata1 %>%
  filter(Col == 'T3') %>% 
  mutate(class1 = as.character(class1),
         class2 = as.character(class2),
         pvalue = pvalue) %>%
  select(-Col) %>% 
  spread(class2, pvalue)
kable(T3data, caption = 'T3 各组T检验', digits = 4)
```



```{r, echo=FALSE}

#FT4 T.test
FT4data <- newdata1 %>%
  filter(Col == 'FT4') %>% 
  mutate(class1 = as.character(class1),
         class2 = as.character(class2),
         pvalue = pvalue) %>%
  select(-Col) %>% 
  spread(class2, pvalue)
kable(FT4data, caption = 'FT4 各组T检验', digits = 4)
```



```{r, echo=FALSE}

#FT3 T.test
FT3data <- newdata1 %>%
  filter(Col == 'FT3') %>% 
  mutate(class1 = as.character(class1),
         class2 = as.character(class2),
         pvalue = pvalue) %>%
  select(-Col) %>% 
  spread(class2, pvalue)
kable(FT3data, caption = 'FT3 各组T检验', digits = 4)
```


## 第二组

```{r, echo=FALSE}

group122 <- Data %>%
  filter(GFR_CLASS != '正常') %>% 
  filter(
    is.na(TC) != TRUE,
    is.na(TG) != TRUE,
    is.na(LDLC) != TRUE,
    is.na(HDLC) != TRUE
         ) %>% 
  select(TC, TG, LDLC, HDLC, GFR_CLASS, GFR_CLASS_ARR)

groupby1num <- group122 %>% 
  group_by(GFR_CLASS, GFR_CLASS_ARR) %>% 
  summarise(num = n()) %>% 
  ungroup() %>% 
  arrange(GFR_CLASS_ARR) %>% 
  select(-GFR_CLASS_ARR)

  kable(groupby1num, caption = '各组人数分布')
```


```{r, echo=FALSE}

groupby1mean <- group122 %>% 
  group_by(GFR_CLASS, GFR_CLASS_ARR) %>% 
  summarise(
    TC_mean = mean(TC), 
    TG_mean = mean(TG), 
    LDLC_mean = mean(LDLC), 
    HDLC_mean = mean(HDLC)
    
    ) %>% 
  ungroup() %>% 
  arrange(GFR_CLASS_ARR) %>% 
  select(-GFR_CLASS_ARR)

  kable(groupby1mean, caption = '各组指标均值')
```

```{r, include=FALSE}

TT.test <- function(DaTa, group1, group2, Col){
  Group1 <- DaTa %>% filter(GFR_CLASS == group1) %>% as.data.frame(.) %>% .[, quo_name(Col)]
  Group2 <- DaTa %>% filter(GFR_CLASS == group2) %>% as.data.frame(.) %>% .[, quo_name(Col)]
  data.frame(class1 = group1,
             class2 = group2,
             Col = Col,
             pvalue = wilcox.test(Group1, Group2)$p.value, 
             row.names = NULL)

}

Y_CLASS_name <- group122 %>% distinct( GFR_CLASS) %>% mutate(num = 1)
group12 <- Y_CLASS_name %>% 
  left_join(Y_CLASS_name,  by = c("num")) %>% 
  filter(GFR_CLASS.x != GFR_CLASS.y)
select_name <- tibble(name = c('TC', 'TG', 'LDLC', 'HDLC'), num=1)

index_combie1 <- group12 %>% left_join(select_name, by = c("num"))

newdata1 <- data.frame()
for (i in 1:nrow(index_combie1)) {
  TTTest <- TT.test(DaTa = group122, 
                  group1 = as.character(index_combie1[i, 'GFR_CLASS.x']), 
                  group2 = as.character(index_combie1[i, 'GFR_CLASS.y']), 
                  Col = as.character(index_combie1[i, 'name']))
  newdata1 <- rbind(newdata1, TTTest)
}
```

```{r, echo=FALSE}

#TC T.test
TCdata <- newdata1 %>%
  filter(Col == 'TC') %>% 
  mutate(class1 = as.character(class1),
         class2 = as.character(class2),
         pvalue = pvalue) %>%
  select(-Col) %>% 
  spread(class2, pvalue)
kable(TCdata, caption = 'TC 各组T检验', digits = 4)
```



```{r, echo=FALSE}

#TG T.test
TGdata <- newdata1 %>%
  filter(Col == 'TG') %>% 
  mutate(class1 = as.character(class1),
         class2 = as.character(class2),
         pvalue = pvalue) %>%
  select(-Col) %>% 
  spread(class2, pvalue)
kable(TGdata, caption = 'TG 各组T检验', digits = 4)
```



```{r, echo=FALSE}

#LDLC T.test
LDLCdata <- newdata1 %>%
  filter(Col == 'LDLC') %>% 
  mutate(class1 = as.character(class1),
         class2 = as.character(class2),
         pvalue = pvalue) %>%
  select(-Col) %>% 
  spread(class2, pvalue)
kable(LDLCdata, caption = 'LDLC 各组T检验', digits = 4)
```



```{r, echo=FALSE}

#HDLC T.test
HDLCdata <- newdata1 %>%
  filter(Col == 'HDLC') %>% 
  mutate(class1 = as.character(class1),
         class2 = as.character(class2),
         pvalue = pvalue) %>%
  select(-Col) %>% 
  spread(class2, pvalue)
kable(HDLCdata, caption = 'HDLC 各组T检验', digits = 4)
```

## 第三组

```{r, echo=FALSE}


group123 <- Data %>%
  filter(
    is.na(THXHDB) != TRUE
         ) %>% 
  mutate(THXHDB_CLASS = case_when(
       THXHDB  >= mean(THXHDB)   ~ "高",
    THXHDB  < mean(THXHDB) ~ "低",
    TRUE                ~ "未知"
  )) %>% 
  select(gender, age, courseofdiabetes, bmi, GFR, CysC, RBP, CRE, THXHDB_CLASS)

groupby1num <- group123 %>% 
  group_by(THXHDB_CLASS) %>% 
  summarise(num = n())

  kable(groupby1num, caption = '各组人数分布')
```

有糖化血红蛋白指标的人较少，不建议做分析

## 第四组

```{r, echo=FALSE}

group124 <- Data %>%
  filter(ALT < 80, AST < 80) %>% 
  mutate(
    TB_CLASS = case_when(
    TB >= 20            ~ "B组",
    TB >= 3.14 & TB <20 ~ "A组",
    TB < 3.14           ~ "C组",
    TRUE                ~ "未知"),
    gender_CLASS = case_when(
    gender == '男'           ~ 1,
    gender == '女'           ~ 0)
  ) %>% 
  filter(
    is.na(gender) != TRUE,
    is.na(age) != TRUE,
    is.na(courseofdiabetes) != TRUE,
    is.na(bmi) != TRUE,
    is.na(GFR) != TRUE,
    is.na(CysC) != TRUE,
    is.na(RBP) != TRUE,
    is.na(CRE) != TRUE) %>% 
  select(gender, age, courseofdiabetes, bmi, GFR, CysC, RBP, CRE, TB_CLASS, TB, gender_CLASS, IDBIL)

groupby1num <- group124 %>% 
  group_by(TB_CLASS) %>% 
  summarise(num = n())

  kable(groupby1num, caption = '各组人数分布')
```

因为有小于< 3.14人群，所以设置了C组。

```{r, echo=FALSE}

groupby1mean <- group124 %>% 
  group_by(TB_CLASS) %>% 
  summarise(
    gender_CLASS_mean = mean(gender_CLASS), 
    age_mean = mean(age), 
    courseofdiabetes_mean = mean(courseofdiabetes), 
    bmi_mean = mean(bmi),
    GFR_mean = mean(GFR),
    CysC_mean = mean(CysC),
    RBP_mean = mean(RBP),
    CRE_mean = mean(CRE),
    IDBIL_mean = mean(IDBIL)
    ) %>% 
  ungroup()

  kable(groupby1mean, caption = '各组指标均值')
```

```{r, include=FALSE}

TT.test <- function(DaTa, group1, group2, Col){
  Group1 <- DaTa %>% filter(TB_CLASS == group1) %>% as.data.frame(.) %>% .[, quo_name(Col)]
  Group2 <- DaTa %>% filter(TB_CLASS == group2) %>% as.data.frame(.) %>% .[, quo_name(Col)]
  data.frame(class1 = group1,
             class2 = group2,
             Col = Col,
             pvalue = wilcox.test(Group1, Group2)$p.value, 
             row.names = NULL)

}

Y_CLASS_name <- group124 %>% distinct( TB_CLASS) %>% mutate(num = 1)
group12 <- Y_CLASS_name %>% 
  left_join(Y_CLASS_name,  by = c("num")) %>% 
  filter(TB_CLASS.x != TB_CLASS.y)
select_name <- tibble(name = c('age', 'courseofdiabetes', 'bmi', 'GFR', 'CysC', 'RBP', 'CRE', 'gender_CLASS', 'IDBIL'), num=1)

index_combie1 <- group12 %>% left_join(select_name, by = c("num"))

newdata1 <- data.frame()
for (i in 1:nrow(index_combie1)) {
  TTTest <- TT.test(DaTa = group124, 
                  group1 = as.character(index_combie1[i, 'TB_CLASS.x']), 
                  group2 = as.character(index_combie1[i, 'TB_CLASS.y']), 
                  Col = as.character(index_combie1[i, 'name']))
  newdata1 <- rbind(newdata1, TTTest)
}
```

```{r, echo=FALSE}

#age T.test
agedata <- newdata1 %>%
  filter(Col == 'age') %>% 
  mutate(class1 = as.character(class1),
         class2 = as.character(class2),
         pvalue = pvalue) %>%
  select(-Col) %>% 
  spread(class2, pvalue)
kable(agedata, caption = 'age 各组T检验', digits = 4)
```



```{r, echo=FALSE}

#courseofdiabetes T.test
courseofdiabetesdata <- newdata1 %>%
  filter(Col == 'courseofdiabetes') %>% 
  mutate(class1 = as.character(class1),
         class2 = as.character(class2),
         pvalue = pvalue) %>%
  select(-Col) %>% 
  spread(class2, pvalue)
kable(courseofdiabetesdata, caption = 'courseofdiabetes 各组T检验', digits = 4)
```



```{r, echo=FALSE}

#bmi T.test
bmidata <- newdata1 %>%
  filter(Col == 'bmi') %>% 
  mutate(class1 = as.character(class1),
         class2 = as.character(class2),
         pvalue = pvalue) %>%
  select(-Col) %>% 
  spread(class2, pvalue)
kable(bmidata, caption = 'bmi 各组T检验', digits = 4)
```



```{r, echo=FALSE}

#GFR T.test
GFRdata <- newdata1 %>%
  filter(Col == 'GFR') %>% 
  mutate(class1 = as.character(class1),
         class2 = as.character(class2),
         pvalue = pvalue) %>%
  select(-Col) %>% 
  spread(class2, pvalue)
kable(GFRdata, caption = 'GFR 各组T检验', digits = 4)
```

```{r, echo=FALSE}

#CysC T.test   'CysC', 'RBP', 'CRE', 'gender_CLASS', 'IDBIL'
CysCdata <- newdata1 %>%
  filter(Col == 'CysC') %>% 
  mutate(class1 = as.character(class1),
         class2 = as.character(class2),
         pvalue = pvalue) %>%
  select(-Col) %>% 
  spread(class2, pvalue)
kable(CysCdata, caption = 'CysC 各组T检验', digits = 4)
```

```{r, echo=FALSE}

#RBP T.test   'CysC', 'RBP', 'CRE', 'gender_CLASS', 'IDBIL'
RBPdata <- newdata1 %>%
  filter(Col == 'RBP') %>% 
  mutate(class1 = as.character(class1),
         class2 = as.character(class2),
         pvalue = pvalue) %>%
  select(-Col) %>% 
  spread(class2, pvalue)
kable(RBPdata, caption = 'RBP 各组T检验', digits = 4)
```

```{r, echo=FALSE}

#CRE T.test   'CysC', 'RBP', 'CRE', 'gender_CLASS', 'IDBIL'
CREdata <- newdata1 %>%
  filter(Col == 'CRE') %>% 
  mutate(class1 = as.character(class1),
         class2 = as.character(class2),
         pvalue = pvalue) %>%
  select(-Col) %>% 
  spread(class2, pvalue)
kable(CREdata, caption = 'CRE 各组T检验', digits = 4)
```

```{r, echo=FALSE}

#gender_CLASS T.test   'CysC', 'RBP', 'CRE', 'gender_CLASS', 'IDBIL'
gender_CLASSdata <- newdata1 %>%
  filter(Col == 'gender_CLASS') %>% 
  mutate(class1 = as.character(class1),
         class2 = as.character(class2),
         pvalue = pvalue) %>%
  select(-Col) %>% 
  spread(class2, pvalue)
kable(gender_CLASSdata, caption = 'gender_CLASS 各组T检验', digits = 4)
```

```{r, echo=FALSE}

#IDBIL T.test   'CysC', 'RBP', 'CRE', 'gender_CLASS', 'IDBIL'
IDBILdata <- newdata1 %>%
  filter(Col == 'IDBIL') %>% 
  mutate(class1 = as.character(class1),
         class2 = as.character(class2),
         pvalue = pvalue) %>%
  select(-Col) %>% 
  spread(class2, pvalue)
kable(IDBILdata, caption = 'IDBIL 各组T检验', digits = 4)
```


## 第五组

```{r, echo=FALSE}

group125 <- Data %>%
  filter(ALT < 80, AST < 80) %>% 
filter(is.na(HGB) != TRUE) %>% 
  mutate(
    HGB_CLASS = case_when(
    HGB >= 30            ~ "B组",
    HGB < 30             ~ "A组",
    TRUE                ~ "未知"),
    gender_CLASS = case_when(
    gender == '男'           ~ 1,
    gender == '女'           ~ 0)
  ) %>% 
  filter(
    is.na(gender) != TRUE,
    is.na(age) != TRUE,
    is.na(courseofdiabetes) != TRUE,
    is.na(bmi) != TRUE,
    is.na(GFR) != TRUE,
    is.na(CysC) != TRUE,
    is.na(RBP) != TRUE,
    is.na(CRE) != TRUE) %>% 
  select(gender, age, courseofdiabetes, bmi, GFR, CysC, RBP, CRE, HGB_CLASS, gender_CLASS, IDBIL)

groupby1num <- group125 %>% 
  group_by(HGB_CLASS) %>% 
  summarise(num = n())

  kable(groupby1num, caption = '各组人数分布')
```

人群血白蛋白都是大于30的，需要重新分组.

## 第六组

```{r, echo=FALSE}

group126 <- Data %>%
  filter(is.na(UA) != TRUE) %>% 
  mutate(
    UA_CLASS = case_when(
    UA >= 360            ~ "B组",
    UA < 360             ~ "A组",
    TRUE                ~ "未知"),
    gender_CLASS = case_when(
    gender == '男'           ~ 1,
    gender == '女'           ~ 0)
  ) %>% 
  filter(
    is.na(gender) != TRUE,
    is.na(age) != TRUE,
    is.na(courseofdiabetes) != TRUE,
    is.na(bmi) != TRUE,
    is.na(GFR) != TRUE,
    is.na(CysC) != TRUE,
    is.na(RBP) != TRUE,
    is.na(CRE) != TRUE,
    is.na(ALT) != TRUE,
    is.na(AST) != TRUE,
    is.na(MTP24H) != TRUE,
    is.na(GLU) != TRUE,
    is.na(TC) != TRUE,
    is.na(TG) != TRUE,
    is.na(LDLC) != TRUE,
    is.na(HDLC) != TRUE
    ) %>% 
  select(gender, age, courseofdiabetes, bmi, GFR, CysC, RBP, CRE, UA_CLASS, gender_CLASS, ALT, AST, MTP24H, GLU, TC, TG, LDLC, HDLC)

groupby1num <- group126 %>% 
  group_by(UA_CLASS) %>% 
  summarise(num = n())

  kable(groupby1num, caption = '各组人数分布')
```

```{r, echo=FALSE}

groupby1mean <- group126 %>% 
  group_by(UA_CLASS) %>% 
  summarise(
    gender_CLASS_mean = mean(gender_CLASS), 
    age_mean = mean(age), 
    courseofdiabetes_mean = mean(courseofdiabetes), 
    bmi_mean = mean(bmi),
    GFR_mean = mean(GFR),
    CysC_mean = mean(CysC),
    RBP_mean = mean(RBP),
    CRE_mean = mean(CRE),
    ALT_mean = mean(ALT),
    AST_mean = mean(AST),
    MTP24H_mean = mean(MTP24H),
    GLU_mean = mean(GLU),
    TC_mean = mean(TC),
    TG_mean = mean(TG),
    LDLC_mean = mean(LDLC),
    HDLC_mean = mean(HDLC)
    
    ) %>% 
  ungroup()

  kable(groupby1mean, caption = '各组指标均值', longtable = TRUE)
```

```{r, include=FALSE}

TT.test <- function(DaTa, group1, group2, Col){
  Group1 <- DaTa %>% filter(UA_CLASS == group1) %>% as.data.frame(.) %>% .[, quo_name(Col)]
  Group2 <- DaTa %>% filter(UA_CLASS == group2) %>% as.data.frame(.) %>% .[, quo_name(Col)]
  data.frame(class1 = group1,
             class2 = group2,
             Col = Col,
             pvalue = wilcox.test(Group1, Group2)$p.value, 
             row.names = NULL)

}

Y_CLASS_name <- group126 %>% distinct( UA_CLASS) %>% mutate(num = 1)
group12 <- Y_CLASS_name %>% 
  left_join(Y_CLASS_name,  by = c("num")) %>% 
  filter(UA_CLASS.x != UA_CLASS.y)
select_name <- tibble(
  name = c('age', 'courseofdiabetes', 'bmi', 'GFR', 'CysC', 'RBP', 'CRE', 'gender_CLASS', 'ALT', 'AST', 'MTP24H', 'GLU', 'TC', 'TG', 'LDLC', 'HDLC'), 
  num=1)

index_combie1 <- group12 %>% left_join(select_name, by = c("num"))

newdata1 <- data.frame()
for (i in 1:nrow(index_combie1)) {
  TTTest <- TT.test(DaTa = group126, 
                  group1 = as.character(index_combie1[i, 'UA_CLASS.x']), 
                  group2 = as.character(index_combie1[i, 'UA_CLASS.y']), 
                  Col = as.character(index_combie1[i, 'name']))
  newdata1 <- rbind(newdata1, TTTest)
}
```

```{r, echo=FALSE}

#age T.test
agedata <- newdata1 %>%
  filter(Col == 'age') %>% 
  mutate(class1 = as.character(class1),
         class2 = as.character(class2),
         pvalue = pvalue) %>%
  select(-Col) %>% 
  spread(class2, pvalue)
kable(agedata, caption = 'age 各组T检验', digits = 4)
```



```{r, echo=FALSE}

#courseofdiabetes T.test
courseofdiabetesdata <- newdata1 %>%
  filter(Col == 'courseofdiabetes') %>% 
  mutate(class1 = as.character(class1),
         class2 = as.character(class2),
         pvalue = pvalue) %>%
  select(-Col) %>% 
  spread(class2, pvalue)
kable(courseofdiabetesdata, caption = 'courseofdiabetes 各组T检验', digits = 4)
```



```{r, echo=FALSE}

#bmi T.test
bmidata <- newdata1 %>%
  filter(Col == 'bmi') %>% 
  mutate(class1 = as.character(class1),
         class2 = as.character(class2),
         pvalue = pvalue) %>%
  select(-Col) %>% 
  spread(class2, pvalue)
kable(bmidata, caption = 'bmi 各组T检验', digits = 4)
```



```{r, echo=FALSE}

#GFR T.test
GFRdata <- newdata1 %>%
  filter(Col == 'GFR') %>% 
  mutate(class1 = as.character(class1),
         class2 = as.character(class2),
         pvalue = pvalue) %>%
  select(-Col) %>% 
  spread(class2, pvalue)
kable(GFRdata, caption = 'GFR 各组T检验', digits = 4)
```

```{r, echo=FALSE}

#CysC T.test   'CysC', 'RBP', 'CRE', 'gender_CLASS', 'IDBIL'
CysCdata <- newdata1 %>%
  filter(Col == 'CysC') %>% 
  mutate(class1 = as.character(class1),
         class2 = as.character(class2),
         pvalue = pvalue) %>%
  select(-Col) %>% 
  spread(class2, pvalue)
kable(CysCdata, caption = 'CysC 各组T检验', digits = 4)
```

```{r, echo=FALSE}

#RBP T.test   'CysC', 'RBP', 'CRE', 'gender_CLASS', 'IDBIL'
RBPdata <- newdata1 %>%
  filter(Col == 'RBP') %>% 
  mutate(class1 = as.character(class1),
         class2 = as.character(class2),
         pvalue = pvalue) %>%
  select(-Col) %>% 
  spread(class2, pvalue)
kable(RBPdata, caption = 'RBP 各组T检验', digits = 4)
```

```{r, echo=FALSE}

#CRE T.test   'CysC', 'RBP', 'CRE', 'gender_CLASS', 'IDBIL'
CREdata <- newdata1 %>%
  filter(Col == 'CRE') %>% 
  mutate(class1 = as.character(class1),
         class2 = as.character(class2),
         pvalue = pvalue) %>%
  select(-Col) %>% 
  spread(class2, pvalue)
kable(CREdata, caption = 'CRE 各组T检验', digits = 4)
```

```{r, echo=FALSE}

#gender_CLASS T.test   'CysC', 'RBP', 'CRE', 'gender_CLASS', 'IDBIL'
gender_CLASSdata <- newdata1 %>%
  filter(Col == 'gender_CLASS') %>% 
  mutate(class1 = as.character(class1),
         class2 = as.character(class2),
         pvalue = pvalue) %>%
  select(-Col) %>% 
  spread(class2, pvalue)
kable(gender_CLASSdata, caption = 'gender_CLASS 各组T检验', digits = 4)
```

```{r, echo=FALSE}

#ALT T.test   'CysC', 'RBP', 'CRE', 'gender_CLASS', 'IDBIL'
ALTdata <- newdata1 %>%
  filter(Col == 'ALT') %>% 
  mutate(class1 = as.character(class1),
         class2 = as.character(class2),
         pvalue = pvalue) %>%
  select(-Col) %>% 
  spread(class2, pvalue)
kable(ALTdata, caption = 'ALT 各组T检验', digits = 4)
```






```{r, echo=FALSE}

#ALT T.test   'CysC', 'RBP', 'CRE', 'gender_CLASS', 'IDBIL'
ALTdata <- newdata1 %>%
  filter(Col == 'AST') %>% 
  mutate(class1 = as.character(class1),
         class2 = as.character(class2),
         pvalue = pvalue) %>%
  select(-Col) %>% 
  spread(class2, pvalue)
kable(ALTdata, caption = 'AST 各组T检验', digits = 4)
```

```{r, echo=FALSE}

#ALT T.test   'CysC', 'RBP', 'CRE', 'gender_CLASS', 'IDBIL'
ALTdata <- newdata1 %>%
  filter(Col == 'MTP24H') %>% 
  mutate(class1 = as.character(class1),
         class2 = as.character(class2),
         pvalue = pvalue) %>%
  select(-Col) %>% 
  spread(class2, pvalue)
kable(ALTdata, caption = 'MTP24H 各组T检验', digits = 4)
```

```{r, echo=FALSE}

#ALT T.test   'CysC', 'RBP', 'CRE', 'gender_CLASS', 'IDBIL'
ALTdata <- newdata1 %>%
  filter(Col == 'GLU') %>% 
  mutate(class1 = as.character(class1),
         class2 = as.character(class2),
         pvalue = pvalue) %>%
  select(-Col) %>% 
  spread(class2, pvalue)
kable(ALTdata, caption = 'GLU 各组T检验', digits = 4)
```

```{r, echo=FALSE}

#ALT T.test   'CysC', 'RBP', 'CRE', 'gender_CLASS', 'IDBIL'
ALTdata <- newdata1 %>%
  filter(Col == 'TC') %>% 
  mutate(class1 = as.character(class1),
         class2 = as.character(class2),
         pvalue = pvalue) %>%
  select(-Col) %>% 
  spread(class2, pvalue)
kable(ALTdata, caption = 'TC 各组T检验', digits = 4)
```

```{r, echo=FALSE}

#ALT T.test   'CysC', 'RBP', 'CRE', 'gender_CLASS', 'IDBIL'
ALTdata <- newdata1 %>%
  filter(Col == 'TG') %>% 
  mutate(class1 = as.character(class1),
         class2 = as.character(class2),
         pvalue = pvalue) %>%
  select(-Col) %>% 
  spread(class2, pvalue)
kable(ALTdata, caption = 'TG 各组T检验', digits = 4)
```

```{r, echo=FALSE}

#ALT T.test   'CysC', 'RBP', 'CRE', 'gender_CLASS', 'IDBIL'
ALTdata <- newdata1 %>%
  filter(Col == 'LDLC') %>% 
  mutate(class1 = as.character(class1),
         class2 = as.character(class2),
         pvalue = pvalue) %>%
  select(-Col) %>% 
  spread(class2, pvalue)
kable(ALTdata, caption = 'LDLC 各组T检验', digits = 4)
```

```{r, echo=FALSE}

#ALT T.test   'CysC', 'RBP', 'CRE', 'gender_CLASS', 'IDBIL'
ALTdata <- newdata1 %>%
  filter(Col == 'HDLC') %>% 
  mutate(class1 = as.character(class1),
         class2 = as.character(class2),
         pvalue = pvalue) %>%
  select(-Col) %>% 
  spread(class2, pvalue)
kable(ALTdata, caption = 'HDLC 各组T检验', digits = 4)
```

